【裁判字號】    97,上訴,1503
【裁判日期】    970730
【裁判案由】    違反毒品危害防制條例
【裁判全文】
臺灣高等法院臺中分院刑事判決        97年度上訴字第1503號
上  訴  人
即  被  告  乙○○
上列上訴人因違反毒品危害防制條例案件，不服臺灣彰化地方法
院中華民國97年4月18日第一審判決（97年度訴字第845號，起訴
案號：彰化地方法院檢察署97年度毒偵字第459號），提起上訴
，本院判決如下：
    主  文
上訴駁回。
    事實及理由
一、本案經本院審理結果，認第一審判決認事用法及量刑均無不
    當，應予維持，並引用第一審判決書記載之事實、證據及理
    由（如附件） 。
二、上訴人即被告乙○○在本院未提出其他有利之證據及辯解，
    其上訴無理由，應予駁回。
三、被告經合法傳喚，無正當理由不到庭，爰不待其陳述逕行判
    決。
三、據上論斷，應依刑事訴訟法第三百七十一條、第三百七十三
    條、第三百六十八條，判決如主文。
本案經檢察官甲○○到庭執行職務。
中    華    民    國    97    年    7     月    30    日
            刑事第四庭    審判長法  官  洪 耀 宗
                                法  官  江 德 千
                                法  官  劉 登 俊
上列正本證明與原本無異。
如不服本判決應於收受送達後十日內向本院提出上訴書狀，其未
敘述上訴之理由者並得於提起上訴後十日內向本院補提理由書（
須按他造當事人之人數附繕本）。
                                書記官  陳 美 利
中    華    民    國    97    年    7     月    31    日
附件
臺灣彰化地方法院刑事判決               97年度訴字第845號
公  訴  人  臺灣彰化地方法院檢察署檢察官
被      告  乙○○  男  31歲（民國○○年○月○日生）
                    身分證統一編號：Ｚ000000000號
                    住彰化縣員林鎮○○路○段35巷6號
上列被告因違反毒品危害防制條例案件，經檢察官提起公訴（97
年度毒偵字第459、645號），本院合議庭裁定由受命法官獨任進
行簡式審判程序判決如下：
    主      文
乙○○施用第一級毒品，累犯，處有期徒刑捌月，扣案之第一級
毒品海洛因壹包（毒品淨重零點零伍公克）沒收銷燬之；又施用
第一級毒品，累犯，處有期徒刑捌月，扣案之第一級毒品海洛因
貳包（毒品淨重零點貳伍公克）沒收銷燬之。應執行有期徒刑壹
年壹月，扣案之第一級毒品海洛因包（其中壹包毒品淨重零點
零伍公克，其中貳包毒品淨重零點貳伍公克）沒收銷燬之。
    事實及理由
一犯罪事實：
  (一)乙○○曾因施用毒品案件，經本院以91年度毒聲字第881號
    裁定令入戒治處所強制戒治，於民國92年3月26日執行完畢
    釋放，並由本院以91年度訴字第392號判決處有期徒刑1年2
    月確定，再因偽造文書案件，經臺灣雲林地方法院以92年度
    虎簡字第341號判決處有期徒刑4月確定，及由該院以93年度
    聲字第49號裁定定應執行刑有期徒刑1年5月確定，於93年8
    月6日縮刑假釋期滿執行完畢。詎乙○○仍不知悔改，復於
    前開強制戒治執行完畢釋放後5年內，先後於97年1月29日上
    午7時30分許、97年2月1日上午7時許，在彰化縣員林鎮○○
    路○段35巷6號住處廁所內注射施用第1級毒品海洛因各1次。
    嗣於97年1月29日下午4時許，經警持搜索票至上址執行搜索
    查獲，並扣得海洛因1包（毒品淨重0.05公克）；再於97年2
    月3日下午2時許，為警在該鎮○○路2巷巷口查獲，並扣得
    海洛因2包（毒品淨重0.25公克）。
  (二)案經彰化縣警察局田中分局報告臺灣彰化地方法院檢察署檢
    察官偵查起訴。
二證據：
  (一)被告乙○○於本院坦承不諱之自白。
  (二)扣案之海洛因3包。
  (三)卷附之搜索票、搜索扣押筆錄、照片、尿液檢體採集送驗記
    錄表、濫用藥物尿液檢驗報告、法務部調查局鑑定書。
三論罪科刑：
  (一)按海洛因屬毒品危害防制條例第2條第2項第1款所定之第1級
    毒品。被告施用第1級毒品海洛因2次，核其所為，均係犯該
    條例第10條第1項之罪。被告施用毒品前後持有毒品之低度
    行為，應為施用之高度行為所吸收，不另論罪。被告所犯上
    開之罪，犯意各別，應分論併罰。查被告曾因施用毒品案件
    ，經本院以91年度訴字第392號判決處有期徒刑1年2月確定
    ，再因偽造文書案件，經臺灣雲林地方法院以92年度虎簡字
    第341號判決處有期徒刑4月確定，及由該院以93年度聲字第
    49號裁定定應執行刑有期徒刑1年5月確定，於93年8月6日縮
    刑假釋期滿執行完畢，此有臺灣高等法院被告前案紀錄表可
    按，其受有期徒刑之執行完畢，5年內故意再犯本案有期徒
    刑以上之罪，為累犯，所犯均應依刑法第47條第1項規定加
    重其刑。爰審酌被告素行欠佳，前曾施用毒品，未思悔改，
    缺乏禁絕毒害決心，惟所犯係戕害自身健康，尚未危害他人
    ，於本院審理中坦承犯行，態度良好及其他一切情狀，分別
    量處如主文所示之刑，並定其應執行刑，以資懲儆。扣案之
    海洛因3包，應依毒品危害防制條例第18條第1項前段沒收銷
    燬之（上開包裝袋顯與毒品無法析離，應視為查獲之毒品）
    。
  (二)如不服本判決，得於判決送達後10日內向本院提出上訴狀，
    上訴於上級法院（應敘述具體理由，並附繕本，上訴狀勿逕
    送上級法院）。
  (三)依刑事訴訟法第273條之1第1項、第299條第1項前段，毒品
    危害防制條例第10條第1項、第18條第1項前段，刑法第11條
    、第47條第1項、第51條第5款，判決如主文。
本案經檢察官吳曉婷到庭執行職務。
中    華    民    國    97    年    4     月    18    日
                  刑事第四庭    法  官  廖政勝
以上正本證明與原本無異。
中    華    民    國    97    年    4     月    18    日
                                書記官  莊何江
附錄：
毒品危害防制條例第10條第1項
施用第一級毒品者，處 6 月以上 5 年以下有期徒刑。


司法院資訊處製作；財團法人民間司法改革基金會備份。
